臺灣板橋地方法院刑事判決　　　　　　　94年度訴字第2048號
公　訴　人　臺灣板橋地方法院檢察署檢察官
被　　　告　甲○○
上列被告因違反毒品危害防制條例案件，經檢察官提起公訴（94
年度毒偵字第4642號），本院以簡式審判程序審理，判決如下：
    主  文
甲○○連續施用第一級毒品，累犯，處有期徒刑壹年。
    事  實
一、甲○○前於民國88年間因施用毒品案件，經送觀察、勒戒後
    ，認有繼續施用毒品之傾向，再由本院以88年度毒聲字第62
    71號裁定令入戒治處所施以強制戒治，嗣因戒治處所認無繼
    續戒治必要，報由檢察官聲請本院以89年度毒聲字第1854號
    裁定停止戒治，所餘期間付保護管束，惟於停止戒治期間，
    因違反保護管束應遵守事項情節重大，經本院以89年度毒聲
    字第3316號裁定撤銷停止戒治，令入戒治處所繼續施以強制
    戒治，已於89年12月18日執行完畢獲釋，並由臺灣板橋地方
    法院檢察署檢察官以90年度戒毒偵字第81號為不起訴處分確
    定。
二、甲○○另於92年間因竊盜案件，經臺灣高等法院以92年度上
    易字第501 號判處有期徒刑9 月確定；又於92年間因施用第
    一級毒品條例案件，經本院以91年度訴字第2245號判處有期
    徒刑10月確定，前開二案確定判決所宣告之刑，嗣經臺灣高
    等法院以92年度聲字第598 號裁定應執行有期徒刑1 年5 月
    確定，已於94年4 月7 日縮刑期滿執行完畢。
三、詎甲○○仍不知悔改，於上開強制戒治執行完畢釋放後5 年
    內，另基於施用第一級毒品海洛因之概括犯意，自94年5 月
    間（起訴書誤植為9 年45月間）某時起至同年9 月19日上午
    某時許止，在其臺北縣三峽鎮○○路50巷13號3 樓住處（起
    訴書誤載為臺北縣三峽鎮大學城附近等處），以將海洛因置
    於注射針筒內施打手臂之方式，連續施用第一級毒品海洛因
    多次。為警於94年6 月22日11時30分許，在臺北縣三峽鎮○
    ○路與永安街口查獲，經採集甲○○之尿液送驗，呈鴉片類
    藥物之陽性反應，始偵悉上情。
四、案經臺北縣政府警察局三峽分局報請臺灣板橋地方法院檢察
    署檢察官偵查起訴。本院於準備程序進行中，被告就被訴事
    實為有罪之陳述，經告知簡式審判程序之旨，並聽取當事人
    之意見後，本院合議庭裁定由受命法官獨任進行簡式審判程
    序。
    理  由
一、上揭事實，業據被告甲○○於本院審理時坦承不諱，且被告
    為警查獲後，經採集其尿液送驗結果，呈鴉片類藥物之陽性
    反應，有臺灣檢驗科技股份有限公司94年7 月11日出具之濫
    用藥物尿液檢驗報告1 件在卷可證。按海洛因經注射或吸入
    人體後，約80% 於24小時內自尿中排出，一般而言，尿液中
    能否驗出嗎啡陽性反應與其投與量、投與途徑、採尿時間、
    個人體質及檢測方法之靈敏度有關，國外曾有文獻報導注射
    6 毫克之海洛因鹽酸鹽，其代謝物嗎啡之平均可檢出時限約
    為26小時，此經行政院衛生署藥物食品檢驗局於81年9 月8
    日以（81）藥檢壹字第8114885 號函述綦詳，為本院職務上
    所已知。被告上開採尿送驗結果，既呈鴉片類藥物之陽性反
    應，足以擔保其自白確與事實相符。此外，被告前有如上開
    事實欄第一項所示強制戒治執行完畢獲釋之紀錄，亦有該案
    不起訴處分書、刑案資料查註紀錄表、臺灣高等法院被告前
    案紀錄表各1 件存卷可參。綜上，本案事證明確，被告犯行
    堪予認定，應依法論科。
二、按海洛因係屬毒品危害防制條例第2 條第2 項第1 款所定之
    第一級毒品，是核被告所為，係犯毒品危害防制條例第10條
    第1 項之施用第一級毒品罪。其持有第一級毒品海洛因之低
    度行為，為施用之高度行為所吸收，不另論罪。被告先後多
    次施用第一級毒品海洛因之行為，時間緊接，方法相同，所
    犯為構成要件相同之罪，顯係基於概括犯意反覆為之，為連
    續犯，應依刑法第56條規定論以一罪，並加重其刑。檢察官
    雖僅就被告自94年5 月間起至同年6 月20日10時30分許止之
    施用海洛因行為提起公訴，然上開事實欄所載之其餘犯行既
    與起訴部分有連續犯之裁判上一罪關係，本院自應併予審究
    。又被告曾有如事實欄第二項所示有期徒刑執行完畢紀錄，
    此有臺灣高等法院被告前案紀錄表可稽，其於有期徒刑執行
    完畢後，5 年以內再犯本件有期徒刑以上之罪，為累犯，應
    依刑法第47條規定遞加重其刑。爰審酌被告前因施用毒品，
    曾獲不起訴處分之寬典，並經論罪科刑且已執行完畢，仍不
    能戒除毒癮，再次漠視法令而犯本罪，顯見其自制力極為薄
    弱，惟其施用毒品所生危害，實以自戕身心健康為主，對於
    他人生命、身體、財產等法益，尚無直接明顯之重大實害，
    兼衡其智識程度、犯罪之動機、目的、手段、施用之期間及
    犯後坦承犯行，態度尚稱良好等一切情狀，量處如主文所示
    之刑，以示懲儆。
據上論斷，應依刑事訴訟法第273 條之1 第1 項、第299 條第1
項前段，毒品危害防制條例第10條第1 項，刑法第11條前段、第
56條、第47條，判決如主文。
本案經檢察官蘇揚旭到庭執行職務。
中　　華　　民　　國　　94　　年　　10　　月　　31　　日
                  刑事第十六庭　法　官　朱嘉川
以上正本證明與原本無異。
如不服本判決，應於判決送達後10日內，向本院提出上訴狀。
                                書記官　陳聖儒
中　　華　　民　　國　　94　　年　　10　　月　　31　　日
附錄本案論罪科刑法條全文：
毒品危害防制條例第10條：
施用第一級毒品者，處6 月以上5 年以下有期徒刑。
施用第二級毒品者，處3 年以下有期徒刑。
